【裁判字號】    98,訴,1639
【裁判日期】    980612
【裁判案由】    毒品危害防制條例
【裁判全文】
臺灣板橋地方法院刑事判決              98年度訴字第1639號
公  訴  人  臺灣板橋地方法院檢察署檢察官
被      告  甲○○
上列被告因違反毒品危害防制條例案件，經檢察官提起公訴（98
年度毒偵字第921 號、第1267號、第1648號），被告於準備程序
中對被訴之事實為有罪陳述，本院合議庭裁定由受命法官獨任行
簡式審判程序，並判決如下：
    主  文
甲○○犯如附表編號一至三所示之罪，各處如附表編號一至三主
文欄所示之刑，應執行有期徒刑壹年拾月。扣案第一級毒品海洛
因驗餘淨重零點零肆玖肆公克、第二級毒品甲基安非他命驗餘淨
重零點貳參柒捌公克均沒收銷燬之；包裝上開海洛因、甲基安非
他命之塑膠袋各壹只均沒收。
    事  實
一、甲○○前因施用第一級毒品案件，經臺灣士林地方法院以九
    十四年度毒聲字二００號裁定送觀察、勒戒後，認無繼續施
    用毒品之傾向，於民國九十四年六月二十七日觀察、勒戒執
    行完畢釋放出所，並由臺灣士林地方法院檢察署檢察官於同
    日以九十四年度毒偵字第七六八號、第八八四號不起訴處分
    確定；又於九十五年間因施用第一級毒品案件，經同法院以
    九十五年度易字二四０號判處有期徒刑八月確定。復於同年
    間因施用第一級毒品、第二級毒品案件，經臺灣桃園地方法
    院以九十五年度訴字一七九六號分別判處有期徒刑十月、四
    月，應執行有期徒刑一年確定；又因偽造文書案件，經本院
    以九十五年度簡字四六六九號判處有期徒刑三月確定；上開
    罪行經臺灣桃園地方法院以九十五年度聲減字第二九九二號
    裁定各減為有期徒刑五月、二月、一月十五日，應執行有期
    徒刑八月確定，並與首開有期徒刑八月部分罪刑接續執行，
    於九十六年十二月十二日縮刑期滿執行完畢（於本案構成累
    犯）。
二、詎甲○○未知悔悟，明知海洛因、甲基安非他命分別係毒品
    危害防制條例所規定之第一級、第二級毒品，不得非法持有
    、施用，竟於上開觀察、勒戒執行完畢釋放後五年內，基於
    施用第一級毒品海洛因、第二級毒品甲基安非他命之犯意，
    於附表編號一至三所示時間、地點，以附表所示之方法，分
    別施用第一級毒品海洛因、第二級毒品甲基安非他命。嗣於
    下列時地，先後為警查獲：(一)九十八年一月十九日下午七時
    許，甲○○與鄭嘉聖、林靜蘭、陳朝陽、吳穎詮、鍾承恩及
    高翰霖（甲○○以外之鄭嘉聖等人，檢察官另案偵查），在
    臺北縣三重市○○路○段三八二巷一二九號三樓租屋處同為
    警查獲；(二)九十八年二月五日下午三時許，甲○○與林靜蘭
    在上址租屋處同為警查獲，並經甲○○同意搜索而扣得其所
    有施用剩餘之第二級毒品甲基安非他命一包（結晶體毛重零
    點五一八零公克、淨重零點二三八零公克，經取樣部分檢驗
    用罄，驗餘淨重零點二三七八公克）；(三)九十八年二月十九
    日晚間八時二十五分許，經警持本院核發之搜索票在上址租
    屋處搜索查獲甲○○，並扣得其所有施用剩餘之第一級毒品
    海洛因一包（棕褐色粉末毛重零點三三零零公克、淨重零點
    零五零零公克，經取樣部分檢驗用罄，驗餘淨重零點零四九
    四公克）。
三、案經臺北縣政府警察局淡水分局、三重分局先後報請臺灣板
    橋地方法院檢察署檢察官偵查起訴。
    理  由
一、訊據被告甲○○對於附表編號一至三所示時地，分別施用第
    一級毒品海洛因、第二級毒品甲基安非他命等事實，於本院
    審理中均坦承不諱，並有其所有施用剩餘之甲基安非他命結
    晶體一包（九十八年二月五日扣案，毛重零點五一八零公克
    、淨重零點二三八零公克）、海洛因棕褐色粉末一包（九十
    八年二月十九日扣案，毛重零點三三零零公克、淨重零點零
    五零零公克）等物扣案可資佐證。又被告如上開事實欄所載
    時間為警查獲後，均經警採集其尿液經送鑑定，其中九十八
    年一月十九日為警查獲後採集尿液鑑定結果呈海洛因代謝物
    嗎啡、甲基安非他命陽性反應，而九十八年二月五日、二月
    十九日為警查獲所採尿液之鑑定結果，則分別呈甲基安非他
    命、海洛因代謝物嗎啡陽性反應等情，分別有臺灣檢驗科技
    股份有限公司九十八年二月十三日（檢體編號ＤＺ0000
    0000000號）濫用藥物檢驗報告、尿液檢體採集送驗
    紀錄紀錄表（以上係九十八年一月十九日查獲）、同公司九
    十八年二月十九日（檢體編號Ｋ0000000號）濫用藥
    物檢驗報告、尿液檢體監管紀錄表（以上係九十八年二月五
    日查獲）、同公司九十八年三月六日（檢體編號Ｃ0000
    000號）濫用藥物檢驗報告（以上係九十八年二月十九日
    查獲）等件在卷可稽。另上述九十八年二月五日查獲扣案之
    甲基安非他命結晶體一包，經送交通部民用航空局航空醫務
    中心鑑定，確檢出第二級毒品甲基安非他命成分（毛重零點
    五一八零公克、淨重零點二三八零公克，經取樣部分檢驗用
    罄，驗餘淨重零點二三七八公克），有該醫務中心九十八年
    二月十七日航藥鑑字第０九八０六九二號毒品鑑定書一紙附
    卷可按；又九十八年二月十九日扣案之海洛因棕褐色粉末一
    包，經送上開醫務中心鑑定，則檢出第一級毒品海洛因成分
    （毛重零點三三零零公克、淨重零點零五零零公克，經取樣
    部分檢驗用罄，驗餘淨重零點零四九四公克），亦有該醫務
    中心九十八年三月十三日航藥鑑字第０九八一二六三號毒品
    鑑定書一紙附卷可按。再查被告前因施用毒品案件，經臺灣
    士林地方法院以九十四年度毒聲字二００號裁定送觀察、勒
    戒後，認無繼續施用毒品之傾向，於九十四年六月二十七日
    觀察、勒戒執行完畢釋放出所，並由臺灣士林地方法院檢察
    署檢察官於同日以九十四年度毒偵字第七六八號、第八八四
    號不起訴處分確定之事實，亦有臺灣高等法院被告前案紀錄
    表附卷可憑，足認被告係觀察、勒戒執行完畢釋放後五年內
    ，再犯本案施用第一級毒品、第二級毒品罪。本案事證明確
    ，被告犯行洵堪認定，應依法論科。
二、按海洛因、甲基安非他命係毒品危害防制條例第二條第二項
    第一款、第二款所明定之第一級、第二級毒品，不得非法持
    有、施用。核被告附表編號一所示施用海洛因、甲基安非他
    命之所為，係犯毒品危害防制條例第十條第一項之施用第一
    級毒品海洛因罪及同條第二項之施用第二級毒品甲基安非他
    命罪；又其附表編號二所示施用甲基安非他命、附表編號三
    所示施用海洛因之所為，分別係犯毒品危害防制條例第十條
    第二項之施用第二級毒品甲基安非他命罪、同條第一項之施
    用第一級毒品海洛因罪。被告附表編號一至三所示施用第一
    級毒品海洛因前後持有海洛因，施用第二級毒品甲基安非他
    命前後持有甲基安非他命之低度行為，應分別為各次施用海
    洛因、甲基安非他命之高度行為所吸收，均不另論罪。又被
    告附表編號一所犯施用第一級毒品海洛因罪、施用第二級毒
    品甲基安非他命罪，其附表編號二所犯施用第二級毒品甲基
    安非他命罪及附表編號三所犯施用第一級毒品海洛因罪，其
    犯意各別，行為不同，應予分論併罰。末查，被告有事實欄
    所載之有期徒刑執行完畢紀錄，有前開臺灣高等法院被告前
    案紀錄表在卷可按，其於有期徒刑之執行完畢後五年內，故
    意再犯上開有期徒刑以上之罪，均為累犯，應依刑法第四十
    七條第一項之規定加重其刑。爰審酌被告犯罪之動機、目的
    、手段、所生之危害，其施用毒品戕害一己之身心健康，尚
    未對他人造成實際之損害，及其國中畢業之智識程度（見警
    詢筆錄），暨犯後坦承犯行之態度等一切情狀，分別量處如
    主文所示之刑，並定其應執行之刑，以資儆懲。
三、沒收部分：
(一)本件員警於九十八年二月五日扣案之甲基安非他命一包（驗
    餘淨重零點二三七八公克），係查獲之第二級毒品；又員警
    於同月十九日扣案之海洛因一包（驗餘淨重零點零四九四公
    克），則係查獲之第一級毒品，俱如前述，應依毒品危害防
    制條例第十八條第一項前段之規定，宣告沒收銷燬之；至上
    開鑑定取樣之甲基安非他命海洛因部分，因檢驗用罄而滅失
    ，爰不另為沒收銷燬之諭知。又依被告於本院審理中供述上
    開扣案之甲基安非他命、海洛因均係伊所有，是伊各次查獲
    前所施用後剩餘之毒品等語，堪認包裝上開扣案甲基安非他
    命之塑膠袋一只及包裝上開扣案海洛因之塑膠袋一只，均係
    被告所有，分別供其九十八年二月四日施用毒品甲基安非他
    命、同月十九日施用海洛因犯罪時，分別用以盛裝甲基安非
    他命、海洛因之物，核屬上開犯罪所用之物，爰依刑法第三
    十八條第一項第二款規定分別宣告沒收之。
(二)至本案員警固於九十八年一月十九日扣得之海洛因四包、安
    非他命二包，並在陳朝陽身上扣得海洛因三包、安非他命三
    包，及員警於同年二月五日扣得之注射針筒一支等物，惟被
    告於本院審理中供稱上開毒品、針筒分別係林靜蘭、陳朝陽
    所有等語，核與林靜蘭、陳朝陽於歷次偵查中供述情節相符
    ，復無其他積極證據足認上開扣案毒品、針筒係被告所有，
    或與其本案施用毒品犯行有何關聯，故就此部分扣案毒品、
    針筒，自不於本案宣告沒收銷燬或宣告沒收，附此敘明。
據上論斷，應依刑事訴訟法第二百七十三條之一第一項、第二百
九十九條第一項前段，毒品危害防制條例第十條第一項、第二項
、第十八條第一項前段，刑法第十一條前段、第四十七條第一項
、第五十一條第五款、第三十八條第一項第二款，判決如主文。
本案經檢察官陳柏均到庭執行職務。
中    華    民    國    98    年    6     月    12    日
                  刑事第十六庭  法  官  楊志雄
以上正本證明與原本無異。
如不服本判決應於收受判決後10日內向本院提出上訴書狀，並
應敘述具體理由。其未敘述上訴理由者，應於上訴期間屆滿後
20日內向本院補提理由書（均須按他造當事人之人數附繕本）
「切勿逕送上級法院」。
                                書記官  陳春銘
中    華    民    國    98    年    6     月    12    日
附錄本案論罪科刑法條全文：
毒品危害防制條例第十條
施用第一級毒品者，處六月以上五年以下有期徒刑。
施用第二級毒品者，處三年以下有期徒刑。
附表：
┌──┬──────────┬──────────────┐
│編號│施用毒品之時地、方式│主  文                      │
├──┼──────────┼──────────────┤
│一  │甲○○於九十八年一月│甲○○施用第一級毒品，累犯，│
│    │九日下午二、三時許，│處有期徒刑捌月；又施用第二級│
│    │在臺北縣三重市○○路│毒品，累犯，處有期徒刑肆月。│
│    │四段三八二巷一二九號│                            │
│    │三樓租屋處，以將毒品│                            │
│    │海洛因摻入香菸，並點│                            │
│    │燃香菸吸食之方式，施│                            │
│    │用第一級毒品海洛因。│                            │
│    │甲○○於上開同時段，│                            │
│    │在上址租屋處，另以將│                            │
│    │毒品甲基安非他命置於│                            │
│    │玻璃球吸食器內加熱燒│                            │
│    │烤產生白煙吸聞之方式│                            │
│    │，施用第二級甲基安非│                            │
│    │他命（九十八年度毒偵│                            │
│    │字第九二一號起訴部分│                            │
│    │）。                │                            │
├──┼──────────┼──────────────┤
│二  │甲○○於九十八年二月│甲○○施用第二級毒品，累犯，│
│    │四日晚間十一時許，在│處有期徒刑肆月，扣案第二級毒│
│    │上址租屋處，以將毒品│品甲基安非他命驗餘淨重零點貳│
│    │甲基安非他命置於玻璃│參柒捌公克收銷燬之；包裝上開│
│    │球吸食器內加熱燒烤產│甲基安非他命塑膠袋壹只沒收。│
│    │生白煙吸聞之方式，施│                            │
│    │用第二級毒品甲基安非│                            │
│    │他命（九十八年度毒偵│                            │
│    │字第一二六七號起訴部│                            │
│    │分）。              │                            │
├──┼──────────┼──────────────┤
│三  │甲○○於九十八年二月│甲○○施用第一級毒品，累犯，│
│    │十九日凌晨四時三十分│處有期徒刑捌月，扣案第一級毒│
│    │許，在上址租屋處，以│品海洛因驗餘淨重零點零肆玖肆│
│    │將毒品海洛因摻入香菸│公克收銷燬之；包裝上開海洛因│
│    │，並點燃香菸吸食之方│之塑膠袋壹只沒收。          │
│    │式，施用第一級毒品海│                            │
│    │洛因（九十八年度毒偵│                            │
│    │字第一六四八號起訴部│                            │
│    │分）。              │                            │
└──┴──────────┴──────────────┘


司法院資訊處製作；財團法人民間司法改革基金會備份。
